【裁判字號】    89,交抗,26
【裁判日期】    890525
【裁判案由】    聲明異議
【裁判全文】
臺灣高等法院臺南分院刑事裁定              八十九年度交抗字第二六號      Ｇ
      抗  告  人  甲  ○  ○
右抗告人因違反交通管理處罰條例案件，不服臺灣臺南地方法院中華民國八十八年十
二月十六日裁定（八十八年度交聲字第一二四號），提起抗告，本院裁定如左：
      主      文
抗告駁回。
      理      由
一、抗告及異議意旨略以：抗告人即受處分人甲○○接獲臺南市交通事件裁決所所為
    南監字第七四—一八０一八八號裁決書，內載其於民國（下同）八十八年七月二
    十五日十五時三十二分許駕車行駛路肩違規云云，然該裁罰並未附有違規照片逕
    行舉發，並不合法，且當時氣候下著大雨，而該路段之降雨量達六六‧五公釐，
    能見度極差，值勤員警發現在外線道正閃黃燈行駛中之受處分人，卻誤認係自路
    肩切入，今原處分機關僅憑值勤員警之說詞駁回抗告人之異議，尚有未合，為此
    提起抗告云云。
二、按「汽車行駛於高速公路或設站管制之道路，而不遵管制規定者，處汽車駕駛人
    新台幣三千元以上六千元以下罰鍰。」「汽車駛人違反左列各款所列條款之一者
    ，除依原條款處罰鍰外，並予記點：一違反第三十三條者，各記違規點數一點。
    」道路交通管理處罰條例第三十三條第一項、第六十三條第一項第一款分別定有
    明文。又「汽車行駛高速公路，不得有左列行為：二在路肩上行駛，或利用路肩
    超越前車或倒車。」高速公路交通管制規則第九條第二款定有明文。
三、本件抗告人甲○○於八十八年七月二十五日十五時三十二分許，駕駛ＴＢ－０八
    四七號自小客車，行經高速公路北向三百二十五公里處，違規行駛路肩，直到發
    現有警車在後，始強行切入外側車道，值勤之公路警察旋即抄錄其車號、顏色及
    廠牌，向勤務中心回報，經電腦查詢核對相符無誤後，據以填製舉發違反道路交
    通管理事件通知單逕行舉發等情，業據執勤員警周孟諺於處理交通違規申訴案件
    報告書中載明，並據當時同車之值勤員警郭振雄於原審到庭結證明確，復有內政
    部警政署國道公路警察局公警局字（八四）第0000000號舉發違反道路交
    通管理事件通知單、臺南市交通事件裁決所南監字第七四—一八０一八八號裁決
    書附卷足憑，足見值勤之公路警察之告發程序除目睹抄錄外，並經查詢車籍資料
    核對，顯已盡查證能事，應無誤載可能，參以證人郭振雄依法執行公務，與抗告
    人素無怨隙，自無恣意誣攀之理，其所證應屬真實可信。抗告人指稱本件無照片
    佐證，警員舉發不合法，惟交通警察開單舉發違反道路交通管理處罰條例所列之
    違規事實，本質上為行政處分，乃公務員依法所為具公法上效果之單方行政行為
    ，基於公務員為公法上之行為具有公信力之原則，該行政處分應推定為真正，據
    以依法處分之事實認定亦為正確無誤，本此公信原則，並由立法機關賦予行政機
    關制定違反道路交通事件統一裁罰標準及處理細則，使執勤警員得當機處理以達
    其維護交通秩序、安全之行政目的，如要求公務員一切行政行為均需預留證據以
    證其實，將使國家行政窒礙難行，據此，前開值勤員警於舉發之際，雖未予照相
    存證，亦不足據為有利於抗告人之認定，抗告人以無照片佐證指陳舉發不合法云
    云，尚乏依據。另抗告人又以前揭時地係雨天，可能係警員誤記，伊並無行駛路
    肩云云，尚乏實據，所辯純屬卸責之詞，諉不足採。原審以移送機關依前揭規定
    ，對抗告人處以罰鍰新台幣六千元，固符規定，惟疏未對抗告人記違規點數一點
    ，自有不當，而應撤銷原處分，應為處罰鍰新台幣仟元，並記違規點數壹點之
    裁定。本院經核原裁定認事用法，俱無不合。抗告意旨仍執陳詞指摘原裁定不當
    ，為無理由，應予駁回。至抗告人舉證人劉麗珠欲證明當時其並未違規行駛乙節
    ，因證人劉麗珠既與抗告人同車同行，其證言難免偏頗，故無予傳訊之必要，附
    此敘明。
據上論斷，爰依道路交通案件處理辦法第二十六條，刑事訴訟法第四百十二條，裁定
如主文。
中    華    民    國      八十九      年      五      月      二十五    日
                                  臺灣高等法院臺南分院刑事第一庭
                                      審判長法官  鄭    文    肅
                                            法官  楊    明    章
                                            法官  王    浦    傑
右正本證明與原本無異。
不得抗告。
                                      法院書記官  張    清    良
中    華    民    國      八十九      年      五      月      二十九    日


司法院資訊處製作；財團法人民間司法改革基金會備份。
